Inventaris van de archieven van Rijkswaterstaat in de Directie Benedenrivieren, (1822) 1875-1980 (1984)
Nationaal Archief, Den Haag
- ARCHIEF VAN DE DIRECTIE BENEDENRIVIEREN 1933-1975 EN HAAR VOORGANGERS. (1853-) 1875-1933, I
  - 2e AFDELING (1876-) 1947-1975
    - WATERHUISHOUDING, STEDENBOUW, NATUURBESCHERMING, 62/71
      - 719
        - ROTTERDAMSE WATERWEG
          - RW 22
            - Stukken betreffende de deelovereenkomsten van de raamovereenkomst voor de aanleg van de nieuwe havenmond te Hoek van Holland (Europoort), 1967-1975; 1281-1296; 11 omslagen en 5 pakken
              - Het verwerken van zand, afkomstig uit de te maken definitieve toegang tot Europoort, op het strand ten noorden van het bestaande noorderhavenhoofd, 1971-1972, 1289
              - Het maken van een dam aansluitend op de landtong tussen het Calandkanaal en de Rotterdamse Waterweg, 1971, 1290
              - Het maken van een zandlichaam voor de Zuidwal en het hierop aanbrengen van een oeververdediging met grind, 1971-1972, 1291
              - De sluiting van de tijdelijke toegang tot Europoort, 1971-1973, 1292; 1 pak
              - Het maken van een aanlegplaats met botenhuis en een opstelruimte voor pompen in het Oostvoornse meer en het maken van een steiger voor een pompopstelling in het verlengde van het Hartelkanaal, 1972, 1293
              - Het verrichten van zuig- en baggerwerkzaamheden in de westelijke bocht van het Beerkanaal voor het maken van de definitieve toegang tot Europoort, 1972-1975, 1294
              - Het aanbrengen van kraagstukken en het maken van een kopconstructie rondom het westelijk uiteinde van de Splitsingsdam, 1972-1974, 1295
              - Het maken en plaatsen van twee havenlichten op de koppen van de nieuwe havendammen, 1972-1975, 1296; 1 pak
            - Stukken betreffende de onderhandse overeenkomst voor het verhogen en vastleggen van de rivierbodem van de Nieuwe Maas bij het Zuiddiepje nabij IJsselmonde, 1968-1970; 1297; 1 omslag
            - Stukken betreffende het bestek voor het maken van een loswal langs de linkeroever van de Rotterdamse Waterweg tegenover Maassluis met bijkomende werken, 1968-1971; 1298; 1 omslag
            - Stukken betreffende de onderhandse overeenkomst voor het ontwikkelen en beproeven van een Decca Navigatie Systeem voor de scheepvaart in de aanlooproute en de toegangsgeul naar Hoek van Holland en op een gedeelte van de Noordzee, met wijzigingsovereenkomsten, 1968-1973; 1299; 1 omslag
            - Stukken betreffende de onderhandse overeenkomst voor het maken van paal- en steigerwerken in de Berghaven te Hoek van Holland, 1969-1971; 1300; 1 omslag
            - Stukken betreffende de onderhandse overeenkomst voor het maken en bedrijfsvaardig opleveren van een stalen aanlegpontonconstructie met stalen toegangsbruggen voor de havenaccomodatie van Rijkshavendienst in de Dokhaven te Rotterdam met bijkomende werken, 1969-1971; 1301; 1 omslag
            - Stukken betreffende de onderhandse overeenkomst voor het verhogen en vastleggen van de rivierbodem van de Nieuwe Maas tussen de Persoonshaven en het Zuiddiepje bij IJsselmonde, 1969-1973; 1302; 1 pak
            - Stukken betreffende de onderhandse overeenkomst voor het maken en plaatsen van twee funderingsputten voor het hoge en lage licht van de centrale lichtenlijn te Hoek van Holland, 1970; 1303; 1 omslag
            - Stukken betreffende de onderhandse overeenkomst voor het maken van oevervoorzieningen in de Berghaven te Hoek van Holland, 1970-1971; 1304; 1 omslag
            - Stukken betreffende het bestek voor het maken van een omlegging in de Bergse Maas nabij Heusden met bijkomende werken, waaronder het gebruiken van het vrijkomend zand om de bodem van de Nieuwe Maas te verhogen en vast te leggen, met wijzigingsovereenkomsten, 1970-1973; 1305; 1 pak
            - Stukken betreffende de onderhandse overeenkomst voor het maken en plaatsen van vier lichttorens op WestRozenburg, 1971; 1306; 1 omslag
            - Stukken betreffende de onderhandse overeenkomst tot uitvoering van het bestek voor het verbouwen van een radartoren en het bouwen van een spoelenhuis met bijkomende werkzaamheden te Hoek van Holland, 1971-1973; 1307; 1 pak
            - Stukken betreffende de onderhandse overeenkomst voor het maken en bedrijfsvaardig opleveren van een stalen aanlegponton voor de havenaccomodatie van de Rijkshavendienst in de Dokhaven te Rotterdam, 1971-1973; 1308; 1 omslag
          - RW 231
            - Stukken betreffende de onderhandse overeenkomst voor het bouwen van een schaftlokaal op het terrein van de opslagplaats van ontplofbare stoffen bij de Poortershaven aan de rechteroever van de Rotterdamse Waterweg en betreffende het aanbrengen van een bliksemafleiderinstallatie op de bergplaats voor ontplofbare stoffen, 1955-1959; 1309; 1 omslag
            - Stukken betreffende de overdracht in materieel beheer aan de inspecteur der Domeinen te 's-Gravenhage van een dienstwoning te Maassluis ter verkoop aan de provincie Zuid-Holland, 1970-1974; 1310; 1 omslag
          - RW 231.3
            - Stukken betreffende het bestek voor het bouwen van een dienstwoning met magazijn, werkplaats en kantoor voor het kanton Nieuwe Maas-West te Vlaardingen, 1966-1973; 1311; 1 omslag
          - RW 234.2
            - Stukken betreffende de havenradar van de gemeente Rotterdam voor de Rotterdamse Waterweg, de verlichting van de radarposten, het plan voor een radarinstallatie in de nieuwe havenmond te Hoek van Holland en de regeling van de scheepvaart op de Rotterdamse Waterweg, 1950-1965; 1312; 1 pak
            - Stukken betreffende de coordinatie van de diensten voor het scheepvaartverkeer in het havengebied van de Rotterdamse Waterweg en de nieuwe havenmond te Hoek van Holland, alsmede het overleg met het Loodswezen en de gemeente Rotterdam terzake, 1967-1974; 1313; 1 pak
            - Stukken betreffende het plan voor de walradarketen voor de Rotterdamse Waterweg en de nieuwe havenmond te Hoek van Holland, de verkeerspost hiervoor te Hoek van Holland en het radareiland bij Hoek van Holland, alsmede het overleg terzake met het ministerie van Defensie en de gemeente Rotterdam, 1968-1975; 1314-1315; 1 pak en 1 omslag
              - 1968-1973, 1314
              - 1974-1975, 1315; 1 omslag
            - Stukken betreffende de vergaderingen van de Stuurgroep Walradar Rotterdamse Waterweg, 1974-1975; 1316-1317; 2 pakken
              - 1974, 1316
              - 1975, 1317
          - RW 234.3
            - Stukken betreffende de vastlegging van normaallijnen langs de Nieuwe Maas te Rotterdam door de Dienst Gemeentewerken en de goedkeuring hiervan, 1950-1960; 1318; 1 pak
          - RW 234.4
            - Stukken betreffende de optische seingeving voor de scheepvaart in de nieuwe havenmond te Hoek van Holland en de plaatsing en het onderhoud van de havenlichten, 1971-1975; 1319; 1 omslag
          - RW 235
            - Stukken betreffende de oorlogsschade aan de vm. Defensiesteiger aan de rechteroever van de Rotterdamse Waterweg bij de Poortershaven en van de onderhandse overeenkomst voor het opruimen van deze steiger en het slopen van eiken sluisdeuren op het eiland Rozenburg, 1945-1949; 1320; 1 omslag
          - RW 261.31
            - Stukken betreffende de overname in materieel beheer van het ministerie van Oorlog van de Defensiesteiger aan de linkeroever van de Rotterdamse Waterweg tegenover de Berghaven te Hoek van Holland op Rozenburg, 1945-1948; 1321; 1 omslag
            - Stukken betreffende de onderhandse overeenkomst voor de overname van het Bureau Herstelbetalings- en Recuperatiegoederen van een betonnen steiger met toegangsweg aan de linkeroever van de Rotterdamse Waterweg tegenover Hoek van Holland op Rozenburg, 1951; 1322; 1 omslag
            - Stukken betreffende de koop van percelen grond en water aan een buitendijkse vooroever aan de linkeroever van de Rotterdamse Waterweg te Rozenburg, 1955; 1323; 1 omslag
            - Stukken betreffende de overdracht in materieel beheer aan het ministerie van Defensie van een perceel grond te Hoek van Holland, 1960-1961; 1324; 1 omslag
            - Stukken betreffende de overeenkomst met de gemeente Rotterdam en de de wet tot overname in beheer en onderhoud van de IJsselondse haven te Rotterdam, 1972-1974; 1325; 1 omslag
          - RW 261.31-21
            - Stukken betreffende de overeenkomst tot overdracht van het beheer over de percelen grond, behorend tot de Scheurpolder op Rozenburg, aan het ministerie van Financiën en de Stichting Natuurmonument 'De Beer', 1940; 1326; 1 omslag
          - RW 261.32
            - Koopakten van percelen grond en water ten behoeve van de voortzetting van de verbetering van de Rotterdamse Waterweg, met bijlagen, 1920-1923; 1327; 1 omslag
              Genummerd 1-22, 24 en I.
            - Proces-verbaal van overdracht in materieel aan het ministerie van Financien van percelen grond te Hoek van Holland ter verkoop aan de gemeente Rotterdam, met enkele brieven, 1959-1960; 1328; 3 stukken
            - Stukken betreffende de overdracht in materieel beheer aan het ministerie van Financien van een perceel grond te Rozenburg ter verkoop aan het waterschap 'De Brielse Dijkring', 1969-1971; 1329; 1 omslag
            - Stukken betreffende de overdracht in materieel beheer aan het ministerie van Financien van gedeelten van het voormalig Kanaal door Rozenburg ter verkoop aan de gemeente Rotterdam, 1970-1972; 1330; 1 omslag
          - RW 261.33
            - Vonnissen tot onteigening van percelen grond en water en uittreksels daarvan ten behoeve van de voortzetting van de verbetering van de Rotterdamse Waterweg, 1921-1922; 1331; 1 omslag
              Genummerd 1-7.
          - RW 262.1
            - Stukken betreffende herzieningen en wijzigingen van het Bijzonder reglement van politie voor de scheepvaart op de rivieren beneden Rotterdam tot in zee en het Bijzonder reglement van politie voor de scheepvaart door de Koningshaven en op de Nieuwe Maas onder de gemeente Rotterdam, 1876-1931; 1332-1334; 3 pakken
              - 1876-1889, 1332
              - 1890-1907, 1333
              - 1908-1931, 1334
          - RW 262.3
            - Stukken betreffende het sluiten van de onderhandse overeenkomst met Dirkzwagers Scheepsagentuur te Maassluis voor het verstrekken van informatie over de scheepvaart aan de Rijkshavenmeester te Rotterdam, 1921; 1335; 1 omslag
          - RW 262.351
            - Stukken betreffende de overeenkomst voor het opruimen van de wrakstukken en lading van het in 1882 gezonken stoomschip 'Ethelwin' aan de linkeroever van de Rotterdamse Waterweg bij Pernis, met wijzigingsovereenkomst, fotoverslag en retroacta, 1882, 1954-1956; 1336; 1 omslag
            - Stukken betreffende het lichten en bergen van het door een mijn getroffen en in de linkeroever van de Westgeul aan de grond gezette stoomschip 'Rook', met een verslag van deze berging, 1940-1941, 1950; 1337; 1 omslag
            - Stukken betreffende het opruimen van het wrak van de op een mijn gelopen en gezonken loodsboot no. 19 en de berging van zich aan boord bevindende goudstaven van de Nederlandse Bank, 1940, 1946-1947; 1338; 1 omslag
            - Stukken betreffende de onderhandse overeenkomsten voor het wegzuigen van het wrak van het in de mond van de Rotterdamse Waterweg gezonken stoomschip 'Faustus' en het herstellen van het Noorderhoofd te Hoek van Holland, alsmede betreffende het kostenverhaal voor deze werkzaamheden, 1952-1964; 1339-1340; 2 pakken
              - 1952-1955, 1339
              - 1956-1964, 1340
            - Rapport betreffende de ligging en berging van het in september 1944 bij Maassluis tot zinken gebrachte motorschip 'Dinteldijk', met bijlagen en geleidebrief, 1956; 1341; 1 omslag
            - Rapport betreffende de berging van het in 1963 op de Nieuwe Maas nabij de Werkhaven aangevaren stoomschip 'Eilbek', met bijlagen en geleidebrief, 1965; 1342; 1 omslag
          - RW 262.51
            - Stukken betreffende de overname in beheer en onderhoud van het Technisch Bureau der Domeinen van waterkeringen, wegen, hoofdwaterleidingen en kunstwerken, behorend tot de polder in de Pan of Krim en de Scheurpolder, 1951-1952; 1343; 1 omslag
          - RW 262.521.1
            - Staat van de laagste waterstanden op de waterweg over Rotterdam naar zee van Krimpen a/d IJssel tot Hoek van Holland, 1934-1946; 1344; 1 stuk
        - SPUI
          - SP 212.111
            - Stukken betreffende de toestemming voor grondonderzoek voor de aanpassing van de mond van het Spui op de Oude Maas, 1970; 1345; 4 stukken
          - SP 22
            - Stukken betreffende onderhandse overeenkomst voor het leveren en verwerken van mijnsteen aan de mond van het Spui in de Oude Maas, 1971; 1346; 1 omslag
            - Stukken betreffende het bestek voor het uitvoeren van baggerwerk, het afvoeren en storten van baggerspecie en het aanbrengen van oeverbekledingen met bijkomende werken voor de bochtverruiming aan de noordwestzijde tussen de Oude Maas en het Spui te Oud-Beijerland, 1971-1975; 1347; 1 omslag
        - VOLKERAK
          - VB 212.1
            - Stukken betreffende de onderhandse overeenkomsten voor het uitvoeren van onderzoeken naar de organisatie van het schutbedrijf bij de Volkeraksluizen te Willemstad en de Kreekraksluizen te Reimerswaal, 1968-1972; 1348; 1 omslag
          - VB 22
            - Stukken betreffende het bestek voor het vernieuwen van meerstoelen in de vluchthaven te Dinteloord met bijkomende werken, 1952-1953; 1349; 1 omslag
            - Stukken betreffende de onderhandse overeenkomsten voor het maken van loopbruggen in de vluchthaven te Dinteloord met bijkomende werken, 1954-1955; 1350; 1 omslag
          - VB 235
            - Stukken betreffende de onderhandse overeenkomst van de directie Stuwen en Sluizen voor de uitbreiding van de wachtplaatsen in de voorhavens van de Volkeraksluizen te Willemstad, 1968-1970; 1351; 1 omslag
        - WESTERSCHELDE
          - WS 2.05
            - Stukken betreffende de vergaderingen en de rapporten van de Werkgroep Ontwikkeling Westerscheldebekken en de technische subgroep van deze werkgroep, 1962-1965; 1352; 1 pak
          - WS 21
            - Stukken betreffende het onderzoek naar en plannen voor de verbetering van de vaargeul in de Westerschelde, met name bij Bath en Walsoorden, 1939-1942; 1353; 1 omslag
          - WS 28
            - Nota van ir. P.Ph. Jansen betreffende ondiepten in de Westerschelde nabij Hansweert, met bijlagen en enkele brieven, 1938; 1354; 1 omslag
            - Stukken betreffende de nota van ir. P.Ph. Jansen inzake de keuze van stortplaatsen voor baggerspecie in de Westerschelde, 1938-1942; 1355; 1 omslag
        - ZUIDHOLLANDSE BIESBOS
          - ZB 21
            - Nota en raport betreffende voorzieningen tussen de Beneden- en Nieuwe Merwede in verband met verhoogde stormvloedstanden als gevolg van de indijkingswerken bij de Brabantse Biesbos, met bijlagen en geleidebrieven, 1952; 1356; 1 omslag
        - WATERSNOOD 1953
          - WN 002.2
            - Stukken betreffende de organisatie van de Dienst Dijksherstel Noord-Brabant, met overzicht van nog lopende en in voorbereiding zijnde werkzaamheden, 1953-1954; 1357; 1 omslag
          - WN 043
            - Stukken betreffende de fondsen voor het treffen van de eerste voorzieningen tot het herstel van de schade en voor de 'Delta'-commissie, 1953; 1358; 1 omslag
          - WN 062
            - Notulen van vergaderingen en stafvergaderingen met de directeur-generaal, de betreffende hoofd-ingenieursdirecteur en de hoofdingenieurs-directeur van de betreffende provinciale waterstaatsdiensten, 1953; 1359; 1 omslag
          - WN 2.031
            - Rapport van de technisch opzichter W.J. Schuil betreffende de toestand van de uitwateringssluis van de Auvergnepolder bij Tholen, met geleidebrieven en tekening, 1954; 1360; 1 omslag
          - WN 2.04
            - Stukken betreffende de schade aan de dijken in NoordBrabant, de Biesbos en Zuid-Holland als gevolg van de stormvloed van 23/24 december 1954 en het herstel van deze schade, 1954-1955; 1361; 1 omslag
          - WN 2.042
            - Stukken betreffende het onderzoek naar en de goedkeuring van de aan de in het rampgebied te herstellen dijken te geven profielen, 1953-1954; 1362; 1 omslag
            - Stukken betreffende het overzicht van herstel van de dijken langs de kust van het vasteland van Drimmelen tot de Belgische grens en de waterpassing over de kruin van deze dijken, 1953-1954; 1363; 1 omslag
            - Stukken betreffende de goedkeuring van het herstel en de verhoging van de hoogwaterkerende dijk van het waterschap Niervaert aan het Hollands Diep nabij Klundert, 1953-1954; 1364; 1 omslag
            - Stukken betreffende de organisatie, voorzieningen en kosten van de dijksbewaking in het rampgebied in de winter van 1953-1954 en de overdracht van de dijksbewaking aan de provinciale waterstaatsdiensten in Noord-Brabant en Zeeland, 1953-1955; 1365; 1 pak
            - Stukken betreffende de beschrijvingen van de verbetering van dijken en duinbelopen op Rozenburg, 1954; 1366; 1 omslag
          - WN 212.4
            - Stukken betreffende de verstrekking van kasgeld aan de Nederlandse Heidemaatschappij voor de door deze maatschappij te verrichten herstelwerkzaamheden aan dijken in het rampgebied en de controle op de afrekeningen van deze maatschappij, 1953-1954; 1367; 1 omslag
            - Stukken betreffende opgaven van de kosten van het dijksherstel in Noord-Holland, Zuid-Holland, NoordBrabant en Zeeland, 1953-1954; 1368; 1 omslag
          - WN 217
            - Stukken betreffende het model voor de regie-overeenkomsten, de toepassing van dit model en de goedkeuring van de bij deze overeenkomsten behorende staat van te gebruiken materieel, werktuigen, gereedschap, verblijven, etc., 1953-1957; 1369; 1 pak
            - Lijsten van gesloten en te sluiten overeenkomsten voor herstelwerkzaamheden aan dijken in het rampgebied van West Noord-Brabant, met geleidebrief, 1954; 1370; 1 omslag
          - WN 22
            - Stukken betreffende het sluiten en de afrekening van de onderhandse overeenkomst voor het maken van een afdamming in de Noordkil bij de haven van Ossendrecht ten behoeve van het dichten van de doorbraak in de zeewering van de Vijdtpolder, 1953; 1371; 1 omslag
            - Stukken betreffende het sluiten en de afrekening van de onderhandse overeenkomst voor het herstellen van stormschade aan de dijk aan de linkeroever van de Oude Maas te Spijkenisse, 1953; 1372; 1 omslag
            - Stukken betreffende het advies aan de directeurgeneraal betreffende het herstel en de verzwaring van de Zuidwatering van de polder Walcheren en de kosten hiervan, 1953; 1373; 1 omslag
            - Stukken betreffende het sluiten en de afrekening van de onderhandse overeenkomst voor het herstellen van de beschadigingen aan de dam in het toeleidingskanaal naar de voormalige schutsluis te Werkendam, 1953-1954; 1374; 1 omslag
            - Stukken betreffende de onderhandse overeenkomst voor het herstellen van de beschadigingen aan de nieuwe hoogwaterkerende dijk langs de Boven Spieringpolder, 1953-1954; 1375; 1 omslag
            - Stukken betreffende het verstrekken van voorschotten en de regie-overeenkomsten en onderhandse overeenkomst voor het verrichten van herstelwerkzaamheden aan de hoogwaterkerende dijk van de Ruigenhilschepolder langs de linkeroever van het Hollands Diep tussen de Tonnekreek en het voormalige Fort de Hel en voor het opspuiten van een zanddepot bij Willemstad, 1953-1954; 1376; 1 omslag
            - Stukken betreffende de onderhandse overeenkomst voor het herstellen van de steen- en betonglooiing langs de hoogwaterkerende dijk van de Kooi- en Karolinapolder en van de Kleine Karolinapolder nabij Dinteloord, 1953-1954; 1377; 1 omslag
            - Stukken betreffende het verstrekken van voorschotten en de regie-overeenkomsten voor het herstellen van de zeedijk van de polder Oudenhoorn te Hellevoetsluis, 1953-1954; 1378; 1 omslag
            - Stukken betreffende de onderhandse overeenkomst voor het herstellen van de stormschade aan de hoogwaterkerende dijk langs de Amer van de Amercentrale tot Drimmelen en het herstellen van de havendam, westelijk van de nieuwe haven, 1953-1954; 1379; 1 omslag
            - Stukken betreffende de onderhandse overeenkomst voor het herstellen van de stormschade aan de Vluchthaven te Dinteloord, 1953-1954; 1380; 1 omslag
            - Stukken betreffende het verstrekken van voorschotten, de regie-overeenkomst en de onderhandse overeenkomst voor het herstellen van de hoogwaterkerende dijk van de Vijdtpolder bij Ossendrecht en het herstellen van een uitwateringssluis van deze polder, 1953-1954; 1381-1382; 2 omslagen
              - Ingekomen en minuten van uitgaande stukken., 1381
              - Tekeningen van de uitwateringssluis., 1382
            - Stukken betreffende het verstrekken van voorschotten en de regie-overeenkomst voor het herstellen van de Leidijk aan de linkeroever van de Nieuwe Merwede bij de Deeneplaat en de Spieringsluis, 1953-1954; 1383; 1 omslag
            - Stukken betreffende het verstrekken van voorschotten en de regie-overeenkomst voor het verrichten van herstelwerkzaamheden aan de hoogwaterkerende dijk langs de linkeroever van de Amer en het Hollands Diep tussen de haven van Lage Zwaluwe en de haven van Moerdijk, 1953-1954; 1384; 1 omslag
            - Stukken betreffende het verstrekken van voorschotten en de regie-overeenkomst voor het verrichten van herstelwerkzaamheden aan de hoogwaterkerende dijk langs de linkeroever van de Amer tussen de Koekoekspolders en de haven van Lage Zwaluwe, 1953-1954; 1385; 1 omslag
            - Stukken betreffende de regie-overeenkomst voor het verrichten van herstelwerkzaamheden aan de hoogwaterkerende dijk van de Beneden Spieringpolder langs de linkeroever van de Nieuwe Merwede bij de Kop van 't Land, 1953-1954; 1386; 1 omslag
            - Stukken betreffende het verstrekken van voorschotten en de regie-overeenkomst voor het verrichten van herstelwerkzaamheden aan de hoogwaterkerende dijk van de Sabina-Henricapolder langs de linkeroever van het Volkerak tussen het vm. Fort de Hel en de vluchthaven te Dintelsas, 1953-1955; 1387; 1 omslag
            - Stukken betreffende het verstrekken van voorschotten, de onderhandse overeenkomst en de regie-overeenkomst voor het herstellen van de hoogwaterkerende dijk van de Royale Polder en voor het verrichten van herstelwerkzaamheden aan en de verzwaring van de hoogwaterkerende dijk langs de linkeroever van het Hollands Diep tussen de haven van Moerdijk en de schutsluis in de Roode Vaart, 1953-1955; 1388; 1 omslag
            - Stukken betreffende het verstrekken van voorschotten, de onderhandse overeenkomsten en de regie-overeenkomst voor het herstellen en verbeteren van de hoogwaterkerende dijk van de Stadspolder te Bergen op Zoom, 1953-1955; 1389; 1 omslag
            - Stukken betreffende het verstrekken van voorschotten, de regie-overeenkomst en de onderhandse overeenkomst voor het herstellen van de dijken van de Theodoruspolder en de zeedijken van het waterschap 'De polders van Halsteren', 1953-1956; 1390; 1 omslag
            - Stukken betreffende het herstel van dijken door de Nederlandse Heidemaatschappij en de afrekening van deze werkzaamheden, 1953-1956., 1391-1392; 3 omslagen
              - Het vak Rode Vaart-Tonnekreek langs de zuidelijke oever van het Hollands Diep., 1391
              - Het vak Drie Vriendenpolder en Drie Broederspolder langs de zuidoostelijke oever van het Volkerak., 1392
            - De binnendijk te Nieuw Vossemeer., 1393